最高法院刑事判決                              八十八年度台上字第三二一二號
    上  訴  人  甲○○
右上訴人因保證責任彰化市第二信用合作社（代表人張啟仲）自訴偽造有價證券案件
，不服台灣高等法院台中分院中華民國八十七年九月三十日第二審判決（八十七年度
上訴字第二一四三號，自訴案號：台灣彰化地方法院八十七年度自字第六號），提起
上訴，本院判決如左：
    主  文
上訴駁回。
    理  由
按刑事訴訟法第三百七十七條規定，上訴於第三審法院，非以判決違背法令為理由，
不得為之。是提起第三審上訴，應以原判決違背法令為理由，係屬法定要件。如果上
訴理由狀並未依據卷內訴訟資料，具體指摘原判決不適用何種法則或如何適用不當，
或所指摘原判決違法情事，顯與法律規定得為第三審上訴理由之違法情形，不相適合
時，均應認其上訴為違背法律上之程式，予以駁回。本件原判決綜合調查證據之結果
，認上訴人甲○○連續並牽連犯有刑法第二百零一條第一項意圖供行使之用，而偽造
有價證券罪，第三百二十條第一項竊盜罪，及同法第三百三十九條第一項詐欺取財罪
之事實，因而撤銷第一審之科刑判決，改判仍依牽連犯關係，從一重之前罪處斷，並
依刑法第六十二條前段自首之規定減輕其刑後，量處有期徒刑肆年；偽造如原判決附
表所示之保證責任彰化市第二信用合作社存本取息儲蓄存款存單壹拾柒張沒收，已詳
認定犯罪事實之依據及憑以認定之理由，並對上訴人否認犯罪之辯詞，如何不足採
信，均已依據卷內資料予以指駁及說明，從形式上觀察，原判決並無違背法令情形。
又有價證券乃為表示一定財產權之證券，為行使或處分券面所表示之權利，原則上以
占有該證券，為發生法律效力之要件。再有價證券並不以流通買賣為必要，苟證券上
權利之發生移轉或行使，有其一以證券之占有為要件時，均屬有價證券之範圍，本件
依原判決所認定之事實，上訴人所偽造之定期存單，其外觀上有合作社名稱、理事主
席職章及私章、存單號碼、本金、利息等記載，足使一般人誤信其為真正之有價證券
，原判決就此部分論以偽造有價證券罪，適用法則並無違誤，不因上訴人在該等偽造
之定期存單，以原子筆書寫，及該等偽造之定期存單不得轉讓而有誤。至原判決所引
最高法院四十六年台上字第八八八號及五十六年台上字第二三一○號兩則判例，旨在
說明有價證券之性質，上訴意旨執以爭論，洵非適法。再原判決事實欄已認定上訴人
自首之事實，復於理由內說明其憑據及據以減輕其刑之理由，上訴意旨指摘原判決未
論以自首，殊有誤會。此外，上訴人徒憑己意，對原審職權之適法行使及原判決理由
已詳為論斷之事項，任意爭辯，顯與法定上訴第三審之形式要件不符，其上訴違背法
律上之程式，應予駁回。
據上論結，應依刑事訴訟法第三百九十五條前段，判決如主文。
中      華      民      國    八十八    年      六      月     十七     日
                              最高法院刑事第七庭
                                  審判長法官  謝  家  鶴
                                        法官  洪  文  章
                                        法官  花  滿  堂
                                        法官  陳  世  淙
                                        法官  洪  佳  濱
      右正本證明與原本無異
                                              書  記  官
中      華      民      國    八十八    年      六      月    二十八    日
